臺灣高等法院刑事判決　　　　　　　　99年度上訴字第4449號
上　訴　人
即　被　告　陳彥名
選任辯護人　邱群傑律師
　　　　　　許卓敏律師
上列上訴人因違反毒品危害防制條例案件，不服臺灣板橋地方法
院99年度訴字第2103號，中華民國99年10月20日所為之第一審判
決（起訴案號：臺灣板橋地方法院檢察署99年度偵字第15103號
），提起上訴，本院判決如下：
    主  文
原判決撤銷。
陳彥名販賣第二級毒品，處有期徒刑年拾月。
扣案之第二級毒品甲基安非他命柒包（驗餘淨重貳捌點柒玖公克
，不含包裝袋柒個）沒收銷燬；包裝袋柒個、行動電話手機壹支
（不含ＳＩＭ卡）、磅秤壹台均沒收；因犯罪所得之財物新臺幣
陸仟元沒收，如全部或一部不能沒收時，以其財產抵償之。
    事  實
一、陳彥名明知甲基安非他命係毒品危害防制條例所定之第二級
    毒品，不得持有、販賣，竟基於販賣第二級毒品甲基安非他
    命以營利之犯意，先以新臺幣（下同）五萬元之價格，向真
    實姓名年籍不詳、綽號「阿迪」之成年男子購入第二級毒品
    甲基安非他命，除部分留供己用外，並於民國99年1 月25日
    晚上10時56分許，持其所有之行動電話一支、搭配其於日前
    所拾獲而侵占入己之門號0000000000號ＳＩＭ卡一張（該張
    ＳＩＭ卡未扣案，其所涉侵占部分未據起訴），撥打郭宦斌
    （所涉違反毒品危害防制條例罪嫌部分，另案偵辦）使用之
    門號0000000000號行動電話，與郭宦斌聯繫交易毒品事宜後
    ，陳彥名隨即駕駛自小客車，於同日晚間11時26分稍後某時
    ，抵達臺北縣蘆洲市○○街與民權路口附近之「萊爾富便利
    商店」前，並停車讓郭宦斌上車，在車內將其向「阿迪」購
    得之第二級毒品甲基安非他命其中約4 公克重之甲基安非他
    命交付予郭宦斌，並向郭宦斌收取六千元之代價，以此手法
    ，販賣第二級毒品甲基安非他命予郭宦斌一次。嗣為警循線
    於99年4月28日晚間9時許，在陳彥名位於臺北縣三重市○○
    街153號5樓之居處查獲，並扣得其所有之第二級毒品甲基安
    非他命七包（驗前總毛重31.78公克，包裝袋總重約2.74 公
    克，合計淨重29.04 公克，取樣0.25公克鑑定用罄，驗餘合
    計淨重28.79 公克）及其所有、供其販賣第二級毒品甲基安
    非他命所用之行動電話一支、電子磅秤一台等物，始得悉上
    情。
二、案經臺北縣政府警察局蘆洲分局報告臺灣板橋地方法院檢察
    署檢察官偵查起訴。
    理  由
壹、程序之證據能力部分
    按被告以外之人於審判外之言詞或書面陳述，除法律有規定
    者外，不得作為證據。又被告以外之人於審判外之陳述，雖
    不符合同法第159條之1至第159條之4之規定，但經當事人於
    審判程序同意作為證據，法院審酌該言詞陳述或書面陳述作
    成時之情況，認為適當者，亦得為證據；當事人、代理人或
    辯護人於法院調查證據時，知有第159條第1項不得為證據之
    情形，而未於言詞辯論終結前聲明異議者，視為有前項之同
    意。刑事訴訟法第159條第1項及第159條之5分別定有明文。
    本件檢察官、上訴人即被告陳彥名及其辯護人，於言詞辯論
    終結前，就本件卷內被告以外之人於審判外之陳述（包括人
    證、書證），於本院審理時均表示不爭執，且同意作為證據
    ，經本院審酌該等證據之做成情況，核無違法取證或其他瑕
    疵，認均適為本案認定事實之依據，依刑事訴訟法第159 條
    之5 規定，均有證據能力。
貳、實體部分
一、認定事實所憑之證據及理由：
    訊據被告，對於上開犯罪事實，業已於偵查中及本院審理時
    坦承不諱（見偵查卷第56頁，本院卷第23頁至第23頁反面、
    第31頁至第33頁），核與證人郭宦斌於警詢及偵訊時所述情
    節相符（見偵查卷第14頁、第58頁及第59頁），且有原審法
    院核發之通訊監察書、臺北縣政府警察局蘆洲分局製作之通
    訊監察譯文等影本附卷可稽（見偵查卷第35頁至第37頁），
    此外並有被告所有之白色晶體七包、行動電話一支、電子磅
    秤一台等物扣案可資佐證；而上開扣案之白色晶體七包，經
    送鑑驗結果，確認均係第二級毒品甲基安非他命無訛，驗前
    總毛重31.78公克，包裝袋總重約2.74公克，合計淨重29.04
    公克，取樣0.25公克鑑定用罄，驗餘合計淨重28.79 公克等
    情，亦有內政部警政署刑事警察局於99年5 月21日出具之刑
    鑑字第0990063519號鑑定書影本一份在卷可憑（見偵查卷第
    61頁），足認被告所供為圖營利而販賣毒品之自白核與事實
    相符，堪予採信。綜上所述，被告販賣第二級毒品甲基安非
    他命之犯行已堪認定，應予依法論科。
二、論罪與科刑：
（一）罪名─核被告所為，係犯毒品危害防制條例第4條第2項之
      販賣第二級毒品罪；其持有第二級毒品甲基安非他命之低
      度行為，為其販賣之高度行為所吸收，不另論罪。
（二）依毒品危害防制條例規定減刑─被告於偵查中及本院審判
      中均自白前開事實欄所載販賣毒品之行為，爰依修正後毒
      品危害防制條例第17條第2 項規定，予以減輕其刑。
（三）撤銷原判決之理由─原審認被告所犯罪證明確，予以論罪
      科刑，固非無見。惟查：(1)被告於偵查中及本院審理時均
      已自白犯行，符合修正後毒品危害防制條例第17條第2 項
      之規定，應予以減刑，原審未及審酌，尚有未恰；(2)查獲
      之第一、二級毒品，不問屬於犯人與否，均沒收銷燬之，
      毒品危害防制條例第18條第1 項前段定有明文；是以，扣
      案之上開第二級毒品甲基安非他命七包，不問是否為被告
      所有，自應全數沒收銷燬，原審以「難認與本案無涉」為
      由予以沒收銷燬，亦有未當。被告上訴，坦承犯行並以原
      審未以毒品危害防制條例第17條第2 項予以減刑而指摘原
      判決不當，非無理由，自應由本院予以撤銷改判。
（四）科刑─爰審酌被告前無犯罪科刑處罰紀錄，有本院被告前
      案紀錄表在卷可憑，素行非劣，惟其不顧毒品殘害人之身
      心健康甚鉅，為圖牟利，竟漠視毒品之危害性，實行本案
      販毒犯行，所為足以危害國民身心健康及社會風氣，進而
      敗壞社會治安，於為警查獲後起初飾詞卸責，嗣於檢察官
      偵訊及本院審理時坦承犯行，應已知悔悟，復考量被告僅
      販賣予一人，實質危害尚非重大等一切情狀，改量處有期
      徒刑三年十月，以資懲儆。
（五）沒收─扣案之第二級毒品甲基安非他命七包（驗餘合計淨
      重28.79 公克，不含包裝袋七個），為本案查獲之第二級
      毒品，被告供稱係向「阿迪」所購買，與販賣予郭宦斌者
      係同一來源，不問屬於犯人與否，均應依毒品危害防制條
      例第18條第1 項前段宣告沒收銷燬；又另扣案之包裝袋七
      個、行動電話一支（未扣得ＳＩＭ卡）、電子磅秤一台，
      均為被告所有，業據被告供承在卷，其中包裝袋七個係供
      被告分裝毒品防止受潮之用、行動電話一支曾經由被告搭
      配門號0000000000號之ＳＩＭ卡與郭宦斌聯繫交易毒品事
      宜之用、電子磅秤一台則係作為秤重分裝毒品之用，均與
      本案販賣第二級毒品有所關連，爰均依毒品危害防制條例
      第19條第1 項規定沒收之；被告交付第二級毒品甲基安非
      他命 4公克予郭宦斌後，向郭宦斌所收取之對價六千元，
      係其犯本案販賣第二級毒品罪所得之財物，雖未扣案，依
      毒品危害防制條例第19條第1 項規定，仍應諭知沒收，如
      全部或一部不能沒收時，以其財產抵償之。至於被告持以
      聯絡郭宦斌所用之門號0000000000號ＳＩＭ卡一張，未據
      扣案，且非被告所有（為被告拾獲後侵占入己之物），且
      已經丟棄（見原審卷第42頁反面），爰不予宣告沒收；又
      員警於查獲上開扣案物時，另扣得之吸食器一組、手機內
      之門號0000000000號ＳＩＭ卡一張，均無證據足認與本案
      有何關係，亦不予宣告沒收，併此敘明。
、適用之法條：
（一）刑事訴訟法第369條第1項前段、第364條、第299條第1 項
      前段。
（二）毒品危害防制條例第4條第2項、第17條第2項、第18條第1
      項前段、第19條第1項。
（三）刑法第11條。
本案經檢察官張熙懷到庭執行職務。
中    華    民    國    100    年    3    月    16    日
                  刑事第十四庭  審判長法  官  陳志洋
                                      法  官  梁耀鑌
                                      法  官  遲中慧
以上正本證明與原本無異。
如不服本判決，應於收受送達後10日內向本院提出上訴書狀，其
未敘述上訴之理由者並得於提起上訴後10日內向本院補提理由書
（均須按他造當事人之人數附繕本）「切勿逕送上級法院」。
                                      書記官  陳韋杉
中    華    民    國   100    年    3     月    16    日
附錄本案論罪科刑法條全文：
修正前毒品危害防制條例第4 條：
製造、運輸、販賣第一級毒品者，處死刑或無期徒刑；處無期徒
刑者，得併科新臺幣一千萬元以下罰金。
製造、運輸、販賣第二級毒品者，處無期徒刑或七年以上有期徒
刑，得併科新臺幣七百萬元以下罰金。
製造、運輸、販賣第三級毒品者，處五年以上有期徒刑，得併科
新臺幣五百萬元以下罰金。
製造、運輸、販賣第四級毒品者，處三年以上十年以下有期徒刑
，得併科新臺幣三百萬元以下罰金。
製造、運輸、販賣專供製造或施用毒品之器具者，處一年以上七
年以下有期徒刑，得併科新臺幣一百萬元以下罰金。
前五項之未遂犯罰之。